臺灣高雄地方法院民事判決　　　　110年度重勞訴更一字第1號
原　　　告　友和耐火材料工業股份有限公司


法定代理人　張重武　
訴訟代理人　鄭旭廷律師
被　　　告　吳明燮　

訴訟代理人　黃燦堂律師
上列當事人間損害賠償事件，經臺灣高等法院高雄分院發回更審
，本院於民國（下同）110 年10月20日言詞辯論終結，判決如下
：
    主  文
一、原告之訴及假執行之聲請均駁回。
二、訴訟費用由原告負擔。
    事實及理由
一、原告主張：被告原為伊公司副總經理，並擔任董事，於103
    年9 月11日離職，離職前兩造簽定保密契約書（下稱系爭契
    約書），約定被告如於離職後2 年內，有從事與伊公司營業
    項目相同（含同種類）之業務，應支付違約金新台幣（下同
    ）130 萬元（系爭契約書第5 條），離職或因故被終止僱用
    時，應將伊公司財產、文件、資料及有關備忘錄、往來函件
    、紀錄、手稿、圖稿、統計表或其他文件（含影本）交回，
    不得擅自流存或影印（系爭契約書第6 條），被告如違反系
    爭契約書之規定，伊公司除得請求支付懲罰性違約金130 萬
    元，如受有其他損害，並得請求賠償（系爭契約書第7 條）
    。伊公司客戶豐興鋼鐵股份有限公司之員工魏森佑，將含有
    伊公司產品品質表與設計圖之附件檔案（下稱系爭電子郵件
    ），於103 年6 月12日下午4 時41分電郵予訴外人洪廉喬（
    即被告離職後任職公司之下屬），洪廉喬於同日下午11時38
    分再將系爭郵件（含附件）傳送予被告，而依系爭契約書第
    6 條約定，被告本應於103 年9 月11日離職時將持有之系爭
    郵件（含附件），交付伊公司，不得擅自留存，詎被告未於
    離職時交出上開產品品質表與設計圖，並刪除附件檔案，擅
    自留存該等資料，顯然違反系爭契約書第6 條約定，應依系
    爭契約書第7 條約定，就每份文件支付懲罰性違約金130 萬
    元，是被告應給付原告懲罰性違約金650 萬元（4 份產品品
    質表與1 份設計圖）。並聲明：1.被告應給付原告650 萬元
    及自起訴狀繕本送達翌日起至清償日止，按週年利率5 ％計
    算之利息；2.原告願供擔保，請准宣告假執行。
二、被告抗辯：。原告似就同一事件重行起訴，且所訴顯無理由
    。並聲明：1.原告之訴駁回；2.如受不利判決，願供擔保，
    請准宣告假執行。
三、兩造不爭執原告前對被告提起競業禁止損害賠償訴訟，訴訟
    中原告聲請證據保全獲准（本院105 年度全字第151 號裁定
    ），並查扣被告持有含競業行為之1,294 封電子郵件，後被
    告於訴訟中認諾原告於該案之全部請求，經本院以105 年勞
    訴字第70號判決原告勝訴確定（主文：被告應給付原告260
    萬元及自105 年3 月26日起至清償日止，按週年利率5 ％計
    算之利息，下稱系爭判決）。系爭判決判准被告應給付給原
    告公司之260 萬元，即屬系爭契約書第5 條約定違反競業禁
    止時應賠償之130 萬元，與第7 條所約定之130 萬元懲罰性
    違約金，此有判決書附卷可稽（見本院108 年度雄司勞調字
    第18號卷第39至42頁），是兩造於系爭契約書所約定之競業
    禁止損害賠償130 萬元，及130 萬元懲罰性違約金，業經系
    爭判決全部判決確定，則原告依系爭契約書之約定，於本件
    另提起系爭電子郵件4 份產品品質表及1 份設計圖之懲罰性
    違約金請求，即無再予保護之必要，應予駁回。且原告所訴
    既應駁回，供擔保假執行之聲請即失所依附，當應併予駁回
    。至原告主張系爭契約書第7條為處罰約定，非所受損害總
    體性賠償約定部分，雖堪信為真實，但該懲罰性違約金之金
    額明文記載為130萬元，而如上所言，此部分懲罰性違約金
    ，業經系爭判決全部判准，本院當無再額外判准本案懲罰性
    違約金請求之可言，併予敘明。
四、綜上所述，原告所訴及假執行之聲請均無理由，應予駁回。
五、本件事證已臻明確，兩造其餘攻擊防禦方法及所舉證據，經
    審酌認與判決結果不生影響，爰不逐一論列，併此敘明。
六、據上論結，原告之訴為無理由，判決如主文。
中    華    民    國  110     年    11    月    3     日
                      勞動法庭  法  官  鄭峻明
以上正本係照原本作成。
如對本判決上訴，須於判決送達後20日內向本院提出上訴狀。如
委任律師提起上訴者，應一併繳納上訴審裁判費。
中    華    民    國  110     年    11    月    3     日
                                書記官  洪光耀